臺灣高雄地方法院刑事判決　　　　　　　94年度訴字第2954號
公　訴　人　臺灣高雄地方法院檢察署檢察官
被　　　告　丙○○
上列被告因偽造文書等案件，經檢察官聲請以簡易判決處刑（94
年度偵字第13499 號）及移送併案審理（臺灣臺南地方法院檢察
署檢察官94年度偵字第11369 號），本院高雄簡易庭認不應逕以
簡易判決處刑（94年度簡字第5041號），移由本院刑事庭改依通
常程序審理，嗣因告就被訴事實為有罪之陳述，本院並聽取當事
人之意見後，改依簡式審判程序進行，判決如下：
    主  文
丙○○連續行使偽造私文書，足以生損害於他人，處有期徒刑柒
月。附表所示偽造之「乙○○」署押共伍枚，偽造之「丁○○」
印文貳枚及印章壹顆，均沒收。
    事  實
一、丙○○係乙○○之弟，於民國93年12月初某日，尚住在高雄
    縣鳳山市○○路393 巷19號其姊乙○○住處，竟意圖不法所
    有，乘其姊乙○○外出，徒手竊取乙○○放於上開住處之身
    分證，得手後復基於行使偽造私文書及意圖為自己財產上不
    法利益之犯意，於93年12月7 日，至設於高雄市○○區○○
    路36 1號之遠良有限公司（下稱遠良公司），未經「乙○○
    」之授權，即擅自以「乙○○」之名義申辦附表編號一、二
    、三所示行動電話門號，並利用上開遠良公司不知情之承辦
    人員，為其填寫附表編號一、二、三所示之行動電話服務申
    請書、代辦委託書，並在上開行動電話服務申請書之「申請
    人簽名欄」、「同意聲明欄」及代辦委託書之「立書人欄」
    接續偽造「乙○○」之署押（各行動電話服務申請書、代辦
    委託書上偽造之署押詳如附表編號一、二、三所示），藉以
    表示係由「乙○○」本人授權並同意申辦行動電話門號之意
    ，丙○○復持上開偽造之申請書、代辦委託書向遠良公司申
    請行動電話服務而行使之，使遠傳電信股份有限公司（下稱
    遠傳公司）、和信電訊股份有限公司（下稱和信公司）陷於
    錯誤，誤以為是「乙○○」同意申辦且會如數支付通話費，
    而分別核准其租用並交付附表編號一、二、三所示之行動電
    話門號，足以生損害於真正名義人「乙○○」及遠傳公司、
    和信公司對於行動電話服務管理之正確性，而丙○○租得附
    表編號一、二、三所示之行動電話門號後，復與不詳姓名年
    籍之成年人共同基於意圖為自己不法利益之概括犯意聯絡，
    自93年12月間某日起至94年1 月底某日間，丙○○撥打附表
    編號一、二、三所示行動電話門號後，又將上揭門號交予該
    不詳成年人多次使用，二人共計撥打如附表編號一、二、三
    所示金額之94年1 月份累計通信費用，而共同連續詐得免費
    使用行動電話通信之財產上不法利益，嗣於94年2 月間，乙○○接獲附表編號一、二、三所示行動電話門號94年1 月份
    之累計電信費帳單察覺有異，經向遠傳公司、和信公司查詢
    ，始悉上情。
二、丙○○於民國94年1月初，仍尚住在其姊乙○○前開住處，
    竟意圖不法所有，乘其姊乙○○、姊夫丁○○外出，徒手竊
    取丁○○放於上開住處之身分證，得手後（所涉三親等內姻
    親間竊盜部分，未據告訴）復承上開行使偽造私文書及意圖
    為自己財產上不法利益之犯意，於94年1月9日至位於上址之
    遠良公司，未經「丁○○」之授權，即擅自以「丁○○」之
    名義申辦附表編號四所示行動電話門號，並利用該公司不知
    情之承辦人員，為其填寫附表編號四所示行動電話服務申請
    書，及委請高雄縣市不知情刻印業者偽造「丁○○」名義之
    印章1 枚（未扣案），而由丙○○將印章交由該承辦人員自
    行在上開行動電話服務申請書之「申請人簽名欄」以蓋用印
    文之方式，偽造「丁○○」之印文1 枚，藉以表示係由「丁○○」本人授權並同意申辦行動電話門號之意，丙○○復持
    上開偽造之申請書向遠良公司申請行動電話服務而行使之，
    使遠傳公司陷於錯誤，誤以為是「丁○○」所為之申請且會
    如數支付通話費，而核准其租用並交付附表編號四所示之行
    動電話門號，足以生損害於真正名義人「丁○○」及遠傳公
    司對於行動電話服務管理之正確性，而丙○○租得該行動電
    話門號後，復與不詳姓名年籍之成年人共同基於意圖為自己
    不法利益之概括犯意聯絡，自94年1 月間某日起至同年3 月
    底某日止，丙○○撥打附表編號四所示行動電話門號後，又
    將該門號交予該不詳成年人多次使用，二人共計撥打如附表
    編號四所示金額之94年3 月份累計通信費用，而共同連續詐
    得免費使用行動電話通信之財產上不法利益，嗣於94年3 月
    底某日，丁○○接獲附表編號四所示行動電話門號94年3 月
    份之累計電信費帳單察覺有異，經向遠傳公司查詢，始悉上
    情。
三、案經高雄縣政府警察局鳳山分局報告臺灣高雄地方法院檢察
    署檢察官聲請簡易判決處刑，及歐佩珍訴由台南縣警察局善
    化分局報告臺灣臺南地方法院檢察署檢察官移送本院併案審
    理。
    理  由
壹、程序方面：
    按本件被告丙○○所犯係死刑、無期徒刑、最輕本刑為3 年
    以上有期徒刑以外之罪，其於準備程序就前揭被訴事實為有
    罪之陳述，經受命法官告知簡式審判程序之旨，並聽取其與
    公訴人之意見後，本院認無不得或不宜改依簡式審判程序進
    行之處，爰依刑事訴訟法第273 條之1 第1 項、第284 條之
    1 ，裁定本件由受命法官獨任進行簡式審判程序，合先敘明
    。
貳、實體方面：
一、上揭犯罪事實業據被告丙○○於本院審理時坦承不諱，並據
    被害人丁○○指稱：上揭事實欄所列犯罪事實一、二之時間
    ，被告尚住於其上開住處等語。事實欄所列犯罪事實一、之
    部分，核與告訴人乙○○於警詢所指述之身分證失竊及遭冒
    名申辦附表編號一、二、三所示行動電話門號等情節相符，
    且有附表編號一至三所示行動電話服務申請書、代辦委託書
    、電信費用帳單均影本附卷可稽；事實欄所列犯罪事實二、
    之部分，核與被害人丁○○於警詢、偵查中所分別指述之身
    分證失竊及遭冒名申辦附表編號四所示行動電話門號等情節
    相符，且有附表編號四所示行動電話服務申請書、電信費用
    帳單均影本附卷可憑。本案事證明確，被告犯行堪予認定。
二、核被告丙○○所為：(1)竊取乙○○身分證，係犯刑法第320
    條第1 項竊盜罪；(2)利用不知情之承辦人員偽造「乙○○」
    之署名及偽造「丁○○」之印文，及利用不知情刻印業者偽
    造「丁○○」之印章，於屬私文書性質之附表所示行動電話
    服務申請書、代辦委託書上，嗣再將上開申請書、代辦委託
    書交由承辦人員持以申辦行動電話門號，使電信公司陷於錯
    誤，藉以獲得免費使用電話費之不法利益所為，係犯刑法第
    216 條、第210 條行使偽造私文書及刑法第339 條第2 項、
    第1 項之詐欺得利罪。被告於附表編號一至四所為偽造「乙○○」署押及「丁○○」印章、印文之犯行，屬偽造私文書
    之階段（部分）行為，而偽造私文書之低度行為又為行使偽
    造私文書之高度行為所吸收，均不另論罪。被告行使如附表
    編號一至編號三之偽造私文書，雖其數個行為在時間、場所
    上（均係93年12月7 日在上開遠良公司）極為密切接近，惟
    其各行為除均侵害乙○○外，尚侵害不同之各該電信公司（
    遠傳公司、和信公司），因前開數行為之被害人不同，核與
    接續犯之要件不符（最高法院90年度台上字第901 號判決參
    照）。至被告於附表編號一、二部分，行使2 份偽造私文書
    ，因被害人均係和信公司及乙○○，則應構成接續犯，再與
    被告行使附表編號三、四之偽造私文書犯行，因時間緊接，
    觸犯構成要件相同之罪，顯係基於概括犯意為之，為連續犯
    ，爰依刑法第56條之規定，論以一罪，並加重其刑。又被告
    利用不知情之承辦人員為其填寫附表所示之行動電話服務申
    請書、代辦委託書，及偽造「乙○○」之簽名、「丁○○」
    之印文，，及利用不知情之刻印業者偽造「丁○○」印章，
    係屬間接正犯。被告先後使附表一至四所示通信公司陷於錯
    誤，而租得上開手機門號，並多次使用附表編號一至四所示
    行動電話門號，詐得免付附表所示通話費用利益，因時間緊
    接，觸犯構成要件相同之罪，顯係基於概括犯意為之，為連
    續犯，爰依刑法第56條之規定，論以一罪，並加重其刑。其
    與不詳成年人間就使用上開手機門號詐得免付通話費用利益
    之犯行，有犯意聯絡及行為分擔，均為共同正犯。其所犯上
    開竊盜罪、連續行使偽造私文書、連續詐欺得利罪間，有方
    法結果之牽連關係，為牽連犯，應依刑法第55條之規定，從
    一重依連續行使偽造私文書罪處斷。被告獲得免費使用附表
    所示電話通信及檢察官移送本院併案審理之事實欄所列犯罪
    事實一、部分，雖未於起訴書內敘及，惟此部分犯行既與上
    開已論罪部分有裁判上一罪之關係，已如前述，而為起訴效
    力所及，本院自得併予審理。至被告竊取其姊夫丁○○身分
    證，涉犯三親等姻親內間竊盜罪嫌部分，因遍查警詢、偵查
    卷未見丁○○提出親屬間竊盜之告訴，公訴人已於94年10月
    31 日 本院審理時刪除起訴書所犯法條欄所列之刑法第320
    條第1 項（見94年10月31日審判筆錄），公訴人既已更正適
    用之法條，本院就此部分自無庸為不受理判決之諭知，附此
    敘明
三、爰審酌被告前因竊盜案，經本院以93年度簡字第4830號判處
    拘役20日，緩刑2 年確定，現仍在緩刑期間，竟又以竊得之
    乙○○、丁○○身分證，擅自申辦手機門號，足以生損害於
    真正名義人及電信公司對於行動電話管理之正確性，並使附
    表所示之電信公司陷於錯誤，租得附表所示之手機門號而詐
    得免付附表所示通話費用利益，且據被害人丁○○（即被告
    之姊夫）陳稱：伊與妻子乙○○均不願意和被告和解，請法
    院依法判決等語，有本院刑案電話紀錄查詢表可稽，是被告
    自應受有相當程度之刑事非難，惟念其犯後坦承犯行，態度
    並非不佳等一切情狀，量處如主文所示之刑。另如附表所示
    偽造之「乙○○」署押共5 枚，偽造之「丁○○」印文2 枚
    及印章1 顆，雖均未扣案，惟無證據證明業已滅失，應依刑
    法第219 條宣告沒收。
據上論斷，應依刑事訴訟法第452 條、第273 條之1 第1 項、第
284條之1、第299條第1項前段，刑法第28條、第56條、216條、
第210 條、第32 0條第1 項、第339 條第2 項、第1 項、第55條
、第219 條，罰金罰鍰提高標準條例第1 條前段，判決如主文。
本案經檢察官甲○○到庭執行職務。
中　　華　　民　　國　　94　　年　　10　　月　　31　　日
                  刑事第三庭    法　官  郭瓊徽
以上正本證明與原本無異。
如不服本判決，應於收受送達後10日內向本院提出上訴書狀。
中　　華　　民　　國　　94　　年　　11　　月　　1 　　日
 　　　　　　　　　　　　       書記官  陳瓊芳
附錄
刑法第210條：
  偽造、變造私文書，足以生損害於公眾或他人者，處五年以下
  有期徒刑。
刑法第216條 (行使偽造變造或登載不實之文書罪)
行使第210條至第215條之文書者，依偽造、變造文書或登載不實
事項或使登載不實事項之規定處斷。
刑法第320條 (普通竊盜罪)
意圖為自己或第三人不法之所有，而竊取他人之動產者，為竊盜
罪，處5 年以下有期徒刑、拘役或500 元以下罰金。
刑法第339條 (普通詐欺罪)
意圖為自己或第三人不法之所有，以詐術使人將本人或第三人之
物交付者，處5年以下有期徒刑、拘役或科或併科1千元以下罰金
。
以前項方法得財產上不法之利益或使第三人得之者，亦同。
前二項之未遂犯罰之。
附表
┌──┬────┬────┬──┬───────┬───┐
│編號│申辦時間│行動電話│偽造│在申請書、代辦│累計通│
│    │        │門    號│名義│委託書上之署名│信費用│
│    │        │        │    │或印文        │（即所│
│    │        │        │    │              │積欠之│
│    │        │        │    │              │電話費│
│    │        │        │    │              │）    │
├──┼────┼────┼──┼───────┼───┤
│一  │93年12月│00000000│歐珮│行動電話服務申│94年1 │
│    │7日     │61號（和│珍  │請書申請人簽章│月份累│
│    │        │信公司）│    │欄偽造乙○○之│計通信│
│    │        │        │    │簽名壹枚（影本│費用34│
│    │        │        │    │見右揭警卷第24│73元（│
│    │        │        │    │頁）          │該電信│
│    │        │        │    │              │費帳單│
│    │        │        │    │              │見南縣│
│    │        │        │    │              │善警三│
│    │        │        │    │              │字第09│
│    │        │        │    │              │400083│
│    │        │        │    │              │07號卷│
│    │        │        │    │              │第8頁 │
│    │        │        │    │              │）    │
├──┼────┼────┼──┼───────┼───┤
│二  │同上    │00000000│同上│行動電話服務申│94年1 │
│    │        │03號（和│    │請書申請人簽章│月份累│
│    │        │信公司）│    │欄偽造乙○○之│計通信│
│    │        │        │    │簽名壹枚（影本│費用27│
│    │        │        │    │見上揭警卷第28│13元（│
│    │        │        │    │頁）          │該電信│
│    │        │        │    │              │費帳單│
│    │        │        │    │              │見上揭│
│    │        │        │    │              │警卷第│
│    │        │        │    │              │9 頁）│
├──┼────┼────┼──┼───────┼───┤
│三  │同上    │00000000│同上│(一)行動電話服務│94年1 │
│    │        │56號（遠│    │  申請書「申請│月份累│
│    │        │傳公司）│    │  者簽名欄」、│計通信│
│    │        │        │    │  「同意聲明欄│費用18│
│    │        │        │    │  」偽造乙○○│60元（│
│    │        │        │    │  之簽名各壹枚│見上揭│
│    │        │        │    │  （共計貳枚，│警卷第│
│    │        │        │    │  影本見上揭警│10頁）│
│    │        │        │    │  卷第21頁）  │      │
│    │        │        │    │(二)遠傳行動電話│      │
│    │        │        │    │  服務代辦委託│      │
│    │        │        │    │  書立書人欄偽│      │
│    │        │        │    │  造乙○○之簽│      │
│    │        │        │    │  名壹枚（影本│      │
│    │        │        │    │  見上揭警卷第│      │
│    │        │        │    │  23頁）      │      │
├──┼────┼────┼──┼───────┼───┤
│四  │94年1月9│00000000│叢嘉│行動電話服務申│94年3 │
│    │日      │38號（遠│宏  │請書「申請者簽│月份累│
│    │        │傳公司）│    │名欄」、「同意│計通信│
│    │        │        │    │聲明欄」偽造叢│費用90│
│    │        │        │    │嘉宏之印文各壹│45元（│
│    │        │        │    │枚（共計貳枚，│見左揭│
│    │        │        │    │影本見鳳警刑移│警卷第│
│    │        │        │    │字第0940001253│13頁）│
│    │        │        │    │號卷第8頁）   │      │
└──┴────┴────┴──┴───────┴───┘
